【裁判字號】    91,易,564
【裁判日期】    920902
【裁判案由】    詐欺
【裁判全文】
臺灣嘉義地方法院刑事判決                          九十一年度易字第五六四號
    公  訴  人  臺灣嘉義地方法院檢察署檢察官
    被      告  丁○○○
    選任辯護人  蔡碧仲律師
                涂愛紳律師
                楊瓊雅律師
    被      告  戊○○
右列被告等因詐欺案件，經檢察官提起公訴（九十一年度偵續字第八號），本院判決
如左：
    主  文
丁○○○、戊○○共同意圖為自己或第三人不法之所有，以詐術使人將本人之物交付
，各處有期徒刑陸月，如易科罰金，均以參佰元折算壹日。
    事  實
一、丁○○○與戊○○係母子關係，於民國九十年初與真實姓名、年籍不詳自稱「陳
    中隆」之成年男子，共同基於意圖為自己不法所有之犯意聯絡，其二人明知同住
    嘉義縣義竹鄉埤前村之庚○○，因在外負債，需款用以清償，丁○○○與戊○○
    乃於九十年二月間先向庚○○佯稱可以低利、長期分期還款，且免抵押擔保之方
    式，向「聯發銀行」聯絡人陳中隆借貸高額之款項，並表示其等與聯發銀行人員
    有交情，以該方式已借得新台幣（下同）二百萬元，慫恿庚○○借貸現款，而庚○○則表示需見丁○○○母子所借貸之款項，故丁○○○與戊○○母子於九十年
    三月初某日，在其等位於同村六鄰埤子頭五二號住宅，向庚○○展示一百萬元現
    金，用以取信於庚○○後，庚○○不疑有他，遂在丁○○○母子家中，依丁○○○母子所告知之電話及0000000000號之傳真號碼與陳中隆聯繫，陳中
    隆見庚○○已陷於錯誤，急需借貸款項，又向庚○○誆稱：「借款須有三位保證
    人，需先繳交每位保證人之保證金五萬元，且因庚○○欲借款達一千萬元，每百
    萬需五萬元保險金，故須先匯款五十萬元之保險金，要求庚○○將上述款項匯至
    泛亞商業銀行（下稱泛亞銀行）中和分行、戶名葉俊榮、帳號00000000
    0000號戶頭內（葉俊榮涉案部分係遭人冒名開戶，公訴人業另簽結）。」而
  庚○○原欲借三百萬元至五百萬元，丁○○○則再表示其後悔自己僅貸二百萬元
    ，金額太少應借到五百萬元，庚○○乃在丁○○○之一再慫恿下，同意借貸一千
    萬元，並於九十年三月五日，在第一商業銀行鹽水分行先匯款十五萬元後，再於
    同年三月七日，在義竹鄉義竹郵局、台灣中小企業銀行民雄分行分別匯款十五萬
    元、三十五萬元。嗣因陳中隆所稱於同年月八日以電話轉帳之方式即可領取所申
    貸之金額一千萬元，庚○○屆期卻無法領取款項，而發覺有異，再至丁○○○家
    中與陳中隆聯繫，陳中隆另表示須再匯款三十五萬元之系統費，庚○○始驚覺受
    騙，而與丁○○○、戊○○二人理論，丁○○○母子因自知理虧，而由戊○○之
    父蔡茂利允諾賠償庚○○六十五萬元，並交付現金二十萬元及面額二十萬元本票
    一紙，因尚積欠庚○○二十五萬元，蔡茂利不願償還，庚○○乃報警循線查獲上
    情。
二、案經庚○○訴由嘉義縣警察局布袋分局報請台灣嘉義地方法院檢察署檢察官偵查
    起訴。
    理  由
壹、訊據被告丁○○○、戊○○矢口否認有右揭犯行，被告丁○○○辯稱：其因向「
    陳中隆」借貸二百萬元款項，遭陳中隆詐騙匯款十三萬五千元，戊○○才於九十
年二月廿八日從台北返家處理，係庚○○自己向陳中隆借款，其並未拿一百萬元
    給庚○○觀看，庚○○被騙與其無涉；戊○○則辯稱：因母親要借錢叫其返家處
    理，也曾向聯發銀行自稱「陳中隆」之男子借貸金錢，嗣因發覺受騙上當而報警
    處理，庚○○係因母丁○○○不識字，而替母與陳中隆聯繫匯款後，自己願意向
    陳中隆借貸金錢，其並無詐騙庚○○云云。經查：
一、被告二人前揭犯行，以迭據告訴人於警訊及偵、審中指訴甚詳，並有告訴人匯款
    六十五萬元之匯款單三紙、葉俊榮之泛亞銀行存摺往來明細分戶帳影本在卷可稽
    。而被告二人確曾向告訴人庚○○表示有向「聯發銀行」借貸二百萬元之款項，
    並於九十年三月初某日，在被告上開住處向告訴人展示一百萬元，藉以取信於告
    訴人等情，已據被告戊○○於警訊、偵查時自承：其與母親丁○○○確實曾向告
    訴人表示曾向聯發銀行借款二百萬元，於九十年三月四日當天中午確實在家遇見
    告訴人，並向告訴人表示已向聯發銀行借貸二百萬元等語，另於本院審理時另供
    承告訴人之子鄭建明向其詢問時，其曾答覆鄭建明確有向聯發銀行借到二百萬元
    等語（見九十年八月六日之警訊筆錄第十、十一頁，偵字第六二六０號卷第十頁
    背面，本審卷第七九頁），此核與證人鄭建明於審理時亦證稱：伊曾問戊○○你
    們貸款有無借出來，戊○○回答伊說有的，過了幾天後，聽其父親已經先匯了十
    五萬元的保證金等語相符（見本審卷第七八頁），及證人己○○於偵查中亦證稱
    ：九十年二、三月有與庚○○在丁○○○住宅泡茶，有聽到丁○○○與庚○○商
    談借貸事宜，是丁○○○跟庚○○講，伊共聽到二、三次等語；復證稱：先前曾
    聽見被告二人向告訴人談論向銀行借款事宜，嗣後雙方發生金錢糾紛，亦曾聽其
    等談及告訴人曾在被告二人家中見到現金一百萬元之事明確（見偵續卷第三六頁
    ），此核與告訴人上開指訴情節，尚無不符。至證人己○○雖另證述未曾見過丁○○○、戊○○向庚○○展示所借得之一百萬元等語，惟關於被告二人有無展示
    一百萬元乙節，其於九十年八月二日警訊時另證稱：當時伊是否在場，已不記得
    ，因三個多月前庚○○與伊相同，一到夜晚空閒時，就到丁○○○家中閒坐、泡
    茶聊天，所談何事，因事不關己，伊未予以注意等語，而己○○與被告丁○○○
    雙方復有金錢借貸關係，亦為己○○與被告丁○○○所自承（本審卷第五二頁）
    ，是證人己○○既因事不關己，而未予留意，且已被告丁○○○間又有金錢往來
    ，其所證述關於未曾見過被告展示一百萬元乙節是否可信，已非無疑。
二、又被告戊○○在嘉義縣義竹郵局所開立之０二一六一四號帳戶，於九十年三月一
    日有二百九十萬元之通匯入帳存款存入，於同年月一日下午三時四十七分許及二
    日上午十時十一分許各提領一百萬元及一百九十萬元，並於同月一日下午二時五
    分許匯款三十五萬元入李源芳富邦銀行帳戶內，同日下午二時六分許匯款六十一
    萬九千元入劉玉春基隆二信帳戶內等情，此有嘉義郵局九十二年七月三十一日嘉
    營字第０九二０一００四五０號函暨義竹郵局之客戶歷史交易清單各一份附卷可
    憑（偵續卷第一一六至一一七頁，本審卷第一一七、一二０、一二一頁）。顯見
    被告確曾於九十一年三月一、二日先匯款與他人後，始再提領一百萬元、一百九
    十萬元之現款無誤。（一）雖被告戊○○於偵查中供稱其僅有上開義竹郵局帳戶
    ，帳戶內並無鉅量之存款，存摺、印章皆放其母處，該帳戶僅用以平時匯款五千
    至一萬元予其母使用，或有時由其母匯款五千元至一萬元予其使用，且都使用提
    款卡，並不知道該帳戶內曾有二百九十萬元之鉅款存入，惟至本院審理時則改稱
    ：在（九十年）三月一日伊從台北回家，才發現帳戶裡有二百九十萬元等語（本
    審卷第一二七頁）；（二）然被告丁○○○於當日即九十一年八月廿六日偵訊，
    經隔離訊問時卻陳稱：其子戊○○義竹郵局之存摺有時會帶回台北，或置放在義
    竹，該筆鉅款係託台北小姑幫其標會之會款，該筆款項有存起來，到今年有提領
    出來買車子，會款拿來買車、付欠債，到今年才用完上開款項等語，復又供稱：
    「（問：有提領二百九十萬元？）答：沒有。我只匯去還債而已，是當場提領並
    匯款，我忘記了有沒有提領超過一百萬元，但那二百九十萬元，我從來沒有提領
    過。」（見偵續卷第一四四至一四七頁），此顯核與上述提領現款之事實不符，
    且依卷附該帳戶之提領紀錄觀之，被告係先匯款與他人後，始分二天提領完畢，
    並非如被告丁○○○所述分次用來償債或買車。且該帳戶使用提款卡領錢之次數
    亦屬頻繁，提領金額亦有多次高達五萬元，是被告戊○○既係經常使用該帳戶，
    對其帳戶內有巨大款項進出，自屬知悉甚明。被告二人此部分所辯前後不符，且
    互有出入，顯然不實。（三）至被告丁○○○於本院審理時始具狀坦承確曾於九
    十年三月一、二日各提領一百萬元及一百九十萬元乙節，惟另辯稱：該戊○○帳
    戶經提領後，悉已用來清償債權人丙○○、己○○、乙○○（陳太太）、甲○、
    李明玉、陳葉玉枝、黃基、蔡憲雄等八人之借款等語（見九十一年十一月廿三日
    書狀，本審卷第三二頁），嗣則改稱當天提領一百萬元後，就已經全數還給劉玉
    春、李源芳，在義竹郵局領出後，就在郵局將錢匯給其二人，伊本人去辦理的等
    語（本審卷第九三頁）；然經本院提示上開嘉義郵局函件暨客戶歷史交易清單，
    其則又改稱：伊在九十一年三月一日下午三時前有匯款給劉玉春，在三月一日向
    林素桃借款一百萬元，然後在三時之前匯款給劉玉春，在五時之前領錢出來還給
    林素桃，錢是叫戊○○去匯款的云云（見本審卷第一二八頁）。被告丁○○○先
    則辯稱未提領上開款項，嗣則改稱用來購車，或清償上開八人之借款，復又改稱
    清償劉玉春、李源芳、林素桃等人借款，一再翻異其詞，已難憑採。況被告丁○○○清償上開八人借款乙事，經與證人丙○○、乙○○、甲○到庭所證述，關於
    每次借款金額及各計借貸金額、次數、利息約定及有無支付利息等情，亦多有出
    入（本審卷第四九至五三頁），及證人丙○○證述其曾於八十九年二月三日在義
    竹農會提領十萬元貸與丁○○○等語，然經本院調閱卷附之嘉義縣義竹農會存戶
    丙○○存款交易明細表（本審卷第一一五、一一六頁），該八十九年一至十二月
    期間，丙○○上開帳戶，並無任何提領十萬元之紀錄無誤，足見被告辯稱提領之
    款項悉數用以清償上開借款乙節，顯非事實。
三、次查，被告丁○○○於警訊中先則供稱：伊於九十年三月四日始收受「聯發銀行
    」寄發可借貸款項之通知信件，當天立即打電話向聯發銀行陳中隆聯繫借款事宜
    ，告訴人在伊住處聽聞伊與陳中隆之聯絡後，即自行與陳中隆聯繫，伊並無介紹
    告訴人向陳中隆借款，當天其子戊○○亦不在家。嗣則改稱：伊於九十年二月二
    十七日曾親自打電話向陳中隆辦理借款事宜，由其子戊○○向友人借款匯予陳中
    隆等語。（見警卷第六頁背面、七頁，偵卷第一四五頁背面），而於偵、審中則
    另供稱：伊因收到一封信函，內容是說可向聯發銀行用免抵押方式借款，後來伊
    有把該信函交給告訴人看；庚○○在伊家中，剛好看到陳中隆之通知單，該銀行
    之通知單可以借錢，所以伊與庚○○才向陳中隆聯絡借貸等語（本審卷第九二頁
    ）。是被告丁○○○就此部分所辯，前後時間矛盾，顯係掩飾犯行，所陳並非實
    情。
貳、被告二人另辯稱其等因匯款十三萬五千元予陳中隆，亦均係受害人乙節。惟查：
一、被告丁○○○、戊○○於警訊及偵、審中接受訊問時，關於遭陳中隆詐騙乙事：
（一）被告丁○○○：(1)於警訊中初稱其於九十年三月四日收受聯發銀行所寄之可借
      貸款項之通知信件，旋又改稱於九十年二月二十七日親自打電話向陳中隆辦理
      借款事宜，嗣後發覺受騙，遂於九十年四月二十六日向嘉義縣警察局布袋分局
      報案（見警卷第六頁背面、七頁）；(2)於偵查中則供稱：其子於九十年二月二
      十七日匯款予陳中隆十三萬五千元後，當天陳中隆向其表示要另補匯款項，伊
      即表示不願申貸，陳中隆便表示要其等待一週後可退款，惟伊等待二週後，未
      收到退款，即發覺受騙，就去報警（見偵續卷第四十頁背面、四十一頁），且
      其子戊○○向證人許添財借款，及其向李源芳所借，均匯予陳中隆作為手續費
      用之款項，於借款後，隔週其即向女兒借款二十萬元，並隨即匯入其子戊○○
      於義竹郵局之帳戶，由戊○○自行還款等語（見偵續卷第九二頁）。
（二）惟被告戊○○於歷次接受訊問時對遭陳中隆遭詐騙乙節：(1)於警訊中陳稱係其
      母親欲向聯發銀行借款，以電話與其聯繫，因其母親不識字，故要求告訴人代
      轉告其匯款之帳號，因當時其所有現金不足，故向友人許添財之大嫂李麗美、
      李源芳各借款十萬元、三萬五千元，由其友人直接匯入葉俊榮之帳戶，約在二
      、三個月後（即九十年五、六月間）再由其直接匯款還朋友（見警卷第十頁）
      ；(2)於偵查中先則供稱：母向伊表示要向聯發銀行借款，要伊匯款，伊即向友
      人李源芳、李麗美二人借款，二筆借款日期相隔數日，均由其友直接匯款入葉
      俊榮之帳戶，匯款隔日即九十年二月二十八日伊返回嘉義，因知其母簽中「六
      合彩」，不需要用到錢，而不願再借款，惟因陳中隆一週後，未將手續費用退
      款，方知遭詐騙（偵卷第四一、四二頁），其後又陳稱：向李源芳與許添財所
      借之款項，係同日所借，二筆款項係在隔週後，其母丁○○○自行匯款至李麗
      美於日盛國際商業銀行板橋分行（下簡稱日盛銀行）之帳戶及李源芳之帳戶還
      款等語（見偵卷第九一頁），兩人所述情節，已顯有不符。
（三）而證人許添財、李源芳、李麗美等人就借款予被告戊○○部分，則於偵、審中
      到庭證述：(1)證人許添財證稱該十萬元係被告戊○○向其所借，伊再向其兄嫂
      李麗美借貸，由李麗美自行匯入葉俊榮之帳戶，被告戊○○在借款一週後，即
      由其母丁○○○匯款入李麗美於日盛銀行之帳戶還款（見偵續卷第八九頁背面
      ）；(2)證人李源芳先則證稱：被告戊○○向其借款三萬五千元，其係以匯款方
      式匯入葉俊榮之帳戶，後改稱：係其以現金存入葉俊榮之帳戶。至於還款日期
      ，先稱借款後當月月底（即九十年二月二十八日）被告戊○○即以現金償還，
      後改稱隔月月底，再改稱係隔一、二十天還款等語（見偵續卷第九十頁）；(3)
      而證人李麗美證述：借款一週後，即由被告二人匯入其於日盛銀行之帳戶還款
      等語（見偵續卷第一０七頁）。
（四）本院參以被告二人及前揭證人三人所述之情節，即依：(1)被告二人所述，其等
      得知遭詐騙之時間約為九十年三月六日（匯款後一週），惟被告丁○○○卻遲
      至其與告訴人因此事發生紛爭，始於九十年四月二十六日報警，其是否確有遭
      詐騙，已非無疑，及被告二人所述不再向陳中隆借款之事由，已詳如前所述，
      亦不一致，而啟人疑竇；(2)再依卷附戊○○於義竹郵局之帳戶歷史交易資料，
      及被告丁○○○於九十一年八月三十日所提出之答辯狀所陳（見偵卷第一六八
      頁），被告丁○○○既於九十年三月一日，已向他人借得二百九十萬元之鉅款
      ，豈有再於九十年三月初向其女借款二十萬元償還予證人李麗美及李芳源之理
      。況細繹戊○○之上開帳戶交易明細，於九十年三月間亦無如被告丁○○○所
      述，有匯入二十萬元款項之交易。(3)另經查詢日盛銀行，證人李麗美於該行之
      帳戶內，於九十年二月二十七日起至同年三月十五日止，並無其他金融機構匯
      款入該帳戶之資料，此有日盛銀行於九十一年八月十四日日盛銀板字第九一一
      八五號函暨交易查詢報表各一份在卷可稽（見偵卷第一二一、一二二頁）。
二、綜上所述，被告二人所辯係受陳中隆詐騙，而向李源芳、許添財等借款匯入葉俊
    榮之帳戶，已實足堪疑，難以被告持有該二張匯款及存款之單據，及與前述三位
    證人前後不一，且與事實不符之陳述，而遽認被告二人亦係遭詐騙之受害人。
參、本件告訴人在發覺受騙後，向被告二人求償，被告丁○○○之夫蔡茂利欲先償還
    告訴人匯款金額，避免告訴人報警處理，以掩飾被告等詐欺犯行，亦據告訴人指
    述甚詳，被告二人雖辯稱：蔡茂利交付四十萬元以告訴人，係借貸予告訴人之款
    項，並非返還告訴人受騙款項云云。惟查：
一、證人蔡茂利先於警訊時證稱：伊於九十年三月十四日拿出二十萬元借庚○○，當
    時並未簽寫借據，九十年四月初因庚○○欠甲○二十萬元無法償還，再向伊借錢
    ，伊無法拿出二十萬元，乃開立本票面額二十萬元給予甲○收執，當時庚○○有
    允諾一同前往代書處簽寫借據，惟庚○○嗣未簽寫等語（警卷第十四頁背面）；
    於偵查中到庭則證稱：借予告訴人四十萬元，二十萬元係現金，二十萬元係本票
    ，並無書寫借據，因庚○○說要還人債務，伊就拿現金及本票給庚○○後，伊才
    想到要寫借據，現金二十萬元係由其父蔡丁瑞於義竹農會之帳戶轉帳入其義竹農
    會之帳戶，本為用於其父死亡時所需，提領過程係由其妻即被告丁○○○辦理等
    語（偵續卷第三八頁）。惟被告丁○○○於同日之偵訊中卻陳稱：該筆二十萬元
    係伊於九十年三月十四日在子戊○○之於義竹郵局之帳戶所提領，該款項係伊先
    前向女兒所借（標會得來），為用於蔡丁瑞病危時，先暫存於戊○○之帳戶中（
    見偵續卷第三九、四十頁）。惟參以前述卷附之戊○○義竹郵局之歷史交易紀錄
    ，九十年三月十四日前，並無二十萬元之存款之交易紀錄，及三月十四日亦無該
    二十萬元之提款交易紀錄。另觀之卷附之蔡丁瑞於義竹農會之帳戶交易明細表，
    亦無二十萬元匯出或匯入之交易紀錄甚明（偵續卷第六十至六三頁）。另證人己○○於警訊及偵查中亦證稱：證人蔡茂利經濟狀況並不佳，未曾聽聞其借款他人
    數十萬元，且未立字據，亦未曾聽過其與告訴人間有金錢之借貸等語（見警卷第
    十七頁，偵卷第三六頁）。是縱認證人蔡茂利確有該現金二十萬元，然告訴人與
    被告二人已因借款遭騙乙節，而有所爭執及嫌隙，在此種情勢下，蔡茂利焉能同
    意借予告訴人，況上開款項既係為蔡茂利其父病危或死亡時所需之積蓄，豈有隨
    意輕借他人，而不書寫借據之理。足徵證人蔡茂利與被告丁○○○、戊○○所述
    借款現金二十萬元予告訴人乙節，應非實情。
二、又證人甲○於偵、審中證稱：庚○○曾向伊借二十萬元，向伊表示有申請一筆借
    款，最慢一星期會清償，結果未償還，他說借款未下來，直到四月初時，蔡茂利
    向伊表示，願代告訴人償還告訴人向甲○所借款之二十萬元，結果就簽發一張面
    額二十萬元之本票，後來蔡茂利說週轉問題本票無法兌現，要求伊寬限一個月，
    一個月時間已過，伊向他催討，蔡茂利說庚○○與其有糾葛，要是其等敗訴的話
    就要清償，要是勝訴的話錢就要庚○○返還，後來伊與兒子去蔡茂利家裡，蔡茂
    利要求再寬限半年的時間，只要還本金，半年之後蔡茂利有清償這二十萬元，我
    沒有算他們利息，因為當初有答應他們只要還伊本金即可等語（見偵卷第十六頁
    背面，本審卷第七六頁），並有卷附之商用本票存根影本一紙附卷；再參以證人
    己○○偵查中另證稱：伊幫蔡茂利所書立向證人甲○借款二十萬元之本票時，只
    知是要拿給甲○而已，其他是借款或還債伊不清楚等語（見偵卷第三八頁）。而
    證人鄭建明就蔡茂利清償上開二十萬元乙事，亦證稱：伊與伊父親庚○○在中午
    去蔡茂利家裡，他叫伊等不要報案，他要替伊等還六十五萬元，他說他沒有那麼
    沒格調，這六十五萬元他還賠得起等語（本審卷第七九頁）。是依前揭證人之證
    述，顯無法證實該筆款項係證人蔡茂利借款予告訴人明確。
三、再參以被告二人與鄭茂利係屬一等血親或配偶之家屬，依被告二人所述，其等向
    陳中隆借款時，所需之手續費用十三萬五千元，尚須向被告戊○○之友人借款，
    豈有資力借款現金二十萬元予告訴人，或再以免除告訴人向證人甲○所借二十萬
    元債務之方式，開立本票代償二十萬元借款予告訴人。綜上，足證蔡茂利交付予
    告訴人之現金二十萬，及另代告訴人償還該二十萬元所簽發之前揭本票，並非證
    人蔡茂利借款予告訴人無訛。告訴人所指述係被告二人在詐騙行為遭告訴人發覺
    後，為掩飾上情，以求告訴人不向檢警機關告訴，而由蔡茂利清償款項等情，堪
    信為真實。
肆、按採證認事係屬事實審法院之職權，而法院憑以認定犯罪事實之證據，並不以直
    接證據為限，即綜合各種直接、間接證據，本於推理作用，為其認定犯罪事實之
    基礎，如不違背經驗法則與論理法則，亦非法所不許（最高法院九十年度台上字
    第四一六八號判決意旨參照）。本院綜上各情以觀，告訴人指訴被告二人先佯稱
    可以低利、長期分期還款，且免抵押擔保之方式借貸高額之款項，並表示其等以
    該方式已借得二百萬元後，即於九十年三月一、二日先後提領一百萬元、一百九
    十萬元現金，並展示一百萬元現金以取信告訴人，致告訴人陷於錯誤，乃向陳中
    隆借款，並依指示匯款，而受有六十五萬元損失，事後，蔡茂利為掩飾上情，以
    避免被告二人遭追訴，而由蔡茂利賠償告訴人受損之上開款項屬實。至被告二人
    是否與「陳中隆」分得所詐取之財物，因被告一再砌詞矯飾，復無法傳訊真實姓
    名年籍不詳之「陳中隆」到庭說明，雖無法認定，然被告二人前揭犯行已明，並
    致告訴人受有損害，事證明確，被告二人犯行，均堪以認定。
伍、核被告二人所為，均係犯刑法第三百三十九條第一項之詐欺取財罪。被告二人與
    自稱「陳中隆」之男子間，有犯意之聯絡及行為之分擔，均為共同正犯。審酌被
    告二人犯罪之動機、目的、手段、被害人所受之損害，及已賠償被害人部分損失
    ，與犯罪後猶一再飾詞卸責之態度等一切情形，各量處以如主文所示之刑，並均
    諭知易科罰金折算標準。
據上論斷，應依刑事訴訟法第二百九十九條第一項前段，刑法第二十八條、第三百三
十九條第一項、罰金罰鍰提高標準條例第一條前段、第二條，判決如主文。
本案經檢察官陳鈴香到庭執行職務
中      華      民      國      九十二    年      九    月      二      日
                                臺灣嘉義地方法院刑事第五庭
                                        法  官  李  文  輝
右正本證明與原本無異。
如不服本判決，應於判決送達後十日內向本院提出上訴狀( 應附繕本 )。告訴人或被
害人如對於本判決不服者，應具備理由請求檢察官上訴，其上訴期間之計算係以檢察
官收受判決正本之日期為準。
中      華      民      國      九十二    年      九    月      二      日
                                        書記官  林  育  興
附錄本案論罪科刑法條全文：
刑法第三百三十九條第一項
意圖為自己或第三人不法之所有，以詐術使人將本人或第三人之物交付者，處五年以
下有期徒刑、拘役或科或併科一千元以下罰金。


司法院資訊處製作；財團法人民間司法改革基金會備份。
